臺灣新竹地方法院刑事判決
109年度訴字第727號
公  訴  人  臺灣新竹地方檢察署檢察官
被      告  徐少康



指定辯護人  本院公設辯護人周凱珍
上列被告因違反毒品危害防制條例案件，經檢察官提起公訴（10
9年度偵緝字第491號），本院判決如下：
   主    文
徐少康犯販賣第二級毒品罪，處有期徒刑貳年貳月。
扣案甲基安非他命貳拾肆包（併同無法析離之分裝袋肆個、驗餘
淨重壹佰零陸點陸參公克），沒收銷燬之；扣案白色鋁箔分裝袋
陸拾參個、黑色分裝袋柒拾玖個、透明分裝條貳條、藥鏟壹支、
電子磅秤壹台、封口機壹台、夾鏈袋陸包，沒收之；未扣案之IP
HONE行動電話壹支(門號：0000000000)及犯罪所得新臺幣參仟伍
佰元均沒收，於全部或一部不能沒收或不宜執行沒收時，追徵其
價額。
   事    實
一、徐少康明知甲基安非他命係毒品危害防制條例所列管之第二
    級毒品，不得非法持有、販賣，竟基於販賣第二級毒品之犯
    意，於民國108年6月7日中午某時許，在新竹市○○路○段000
    號3樓之3，以新臺幣(下同)3,500元之價格，販賣甲基安非
    他命約1公克(不含袋)與黃星綸，得款3,500元。嗣經警於同
    日17時至20時10分間持搜索票在上揭處所執行搜索，查扣徐
    少康所有之甲基安非他命24包(驗前總淨重107 公克，純質
    淨重共101.41公克，驗餘總淨重106.63公克)、白色鋁箔分
    裝袋63個、黑色分裝袋79個、透明分裝袋2條、分裝瓶20瓶
    、安非他命吸食器2組、量杯、漏斗、攪拌湯匙1組、藥鏟1
    支、電子磅秤1台、封口機1台、夾鏈袋6包等物，及黃星綸
    買受後所有之甲基安非他命1包（毛重1.36公克），始查悉
    上情。
二、案經新竹市警察局第三分局報請臺灣新竹地方檢察署檢察官
    指揮偵查起訴。
    理    由
壹、程序部分：
一、按被告以外之人，於審判外之言詞或書面陳述，除法律有規
    定者外，不得作為證據。被告以外之人於審判外之陳述，雖
    不符同法第159條之1至之4之規定，而經當事人於審判程序
    同意作為證據，法院審酌該言詞陳述或書面陳述作成時之情
    況，認為適當者，亦得為證據；又當事人、代理人或辯護人
    於法院調查證據時，知有第159條第1項不得作為證據之情形
    ，而未於言詞辯論終結前聲明異議者，視為有前項之同意，
    刑事訴訟法第159條第1項、第159條之5定有明文。查本件被
    告以外之人於審判外之言詞或書面陳述屬傳聞證據部分，公
    訴人、被告徐少康、辯護人於本院準備程序中並未爭執證據
    能力，且迄於言詞辯論終結前亦未聲明異議，復本院認其作
    成之情形並無不當情形，經審酌後認為適當，均應認於本案
    有證據能力。
二、至於卷內所存經本院引用為證據之非供述證據部分，與本件
    待證事實間均具有關連性，且無證據證明係公務員違背法定
    程序所取得，依刑事訴訟法第158條之4之反面解釋，自有證
    據能力。 　　　
貳、實體部分：
一、認定犯罪事實所憑之證據及理由：
    上揭犯罪事實，業據被告徐少康於警詢、偵查、本院準備程
    序及審理時均坦承不諱（見偵卷第6頁背面、偵緝卷第9至10
    頁、本院卷第65頁、第137 頁），核與證人黃星綸及被告之
    友人施哲安於警詢及偵查中證述情節相符(見他卷第32頁背
    面至33頁、第42至43頁、偵緝卷第13頁背面至14頁、第17頁
    背面至18頁)，並有偵查佐黃壬政108年9月18日偵查報告(見
    偵卷第4頁)、新竹市警察局第三分局108年6月7日搜索扣押
    筆錄、扣押物品目錄表（見他卷第16至22頁）、現場及扣案
    物照片34張（見他卷第8至14頁）、內政部警政署刑事警察
    局108年6月24日刑鑑字第1080054944號鑑定書、衛生福利部
    草屯療養院108年6月26日草療鑑字第1080600293號鑑驗書（
    見偵緝卷第34頁正反面、第37頁），此外，復有扣案之甲基
    安非他命24包、白色鋁箔分裝袋63個、黑色分裝袋79個、透
    明分裝條2條、藥鏟1支、電子磅秤1台、封口機1台、夾鏈袋
    6包可佐。且被告自承係賺取一點價差（見本院卷第65頁、
    第137頁），是以被告主觀上具有營利意圖，並且從中牟利
    ，足認被告前開任意性自白確與事實相符，堪以採信。本案
    事證明確，被告販賣第二級毒品之犯行，堪以認定，應予依
    法論科。
二、論罪科刑：
　㈠按行為後法律有變更者，適用行為時之法律，但行為後之法
    律有利於行為人者，適用最有利於行為人之法律，刑法第2
    條第1 項定有明文。被告行為後，毒品危害防制條例第4 條
    2 項、第17條第2 項業經立法院修正，並由總統於109 年1
    月15日以總統華總一義字第10900004091 號令修正公布，於
    同年7 月15日生效。修正前毒品危害防制條例第4 條2 項係
    規定：「製造、運輸、販賣第二級毒品者，處無期徒刑或7
    年以上有期徒刑，得併科新臺幣1,000 萬元以下罰金。」修
    正後係規定：「製造、運輸、販賣第二級毒品者，處無期徒
    刑或10年以上有期徒刑，得併科新臺幣1,500 萬元以下罰金
    。」修正後係提高最低法定刑及罰金刑。又修正前同條例第
    17條第2 項係規定：「犯第4 條至第8 條之罪於偵查及審判
    中均自白者，減輕其刑。」修正後係規定：「犯第4 條至第
    8 條之罪於偵查及歷次審判中均自白者，減輕其刑。」修正
    後將該條項減刑之規定限縮於歷次審判中均自白始得適用，
    經比較結果，新法並未較為有利於行為人，自應適用行為時
    即修正前之規定論處。
  ㈡核被告所為，係犯修正前毒品危害防制條例第4 條第2項之販
    賣第二級毒品罪。被告為販賣第二級毒品甲基安非他命而持
    有第二級毒品甲基安非他命純質淨重20公克以上之低度行為
    ，應為販賣之高度行為所吸收，不另論罪。
　㈢減輕事由：
  ⒈按修正前毒品危害防制條例第17條第2 項規定：「犯第4 條
    至第8 條之罪於偵查及審判中均自白者，減輕其刑。」經查
    ，被告於偵查及審判中均自白本案犯罪事實在卷，自有毒品
    危害防制條例第17條第2 項規定之適用，應依法減輕其刑。
  ⒉按毒品危害防制條例第17條第1 項規定：「犯第4 條至第8條
    、第10條或第11條之罪，供出毒品來源，因而查獲其他正犯
    或共犯者，減輕或免除其刑。」，核其立法理由係為有效追
    查毒品來源，基於鼓勵具體提供毒品上游資訊，以利追查，
    而得斷絕毒品供給，杜絕毒品泛濫，倘行為人願意供出毒品
    來源之上手，因而查獲其他正犯或共犯者，即可邀減輕或免
    除其刑之寬典，所稱供出毒品來源因而查獲，係指被告供出
    毒品來源之具體事證，使有偵查或調查犯罪職權之公務員知
    悉而發動偵查或調查，並因而查獲而言，尚不以該被查獲之
    人坦承犯罪、經檢察官提起公訴或經法院判決有罪為必要。
    經查，被告於108年8月29日警詢時供稱：我毒品安非他命都
    是向沈明宗購買等語（見他卷第88頁），新竹市警察局第三
    分局因而報請臺灣桃園地方檢察署檢察官指揮偵辦，查獲沈
    明宗涉嫌販賣毒品等情，有新竹市警察局第三分局109年11
    月18日竹市警三分偵字第1090024847號函暨所附刑事案件報
    告書在卷可稽證（見本院卷第90至95頁），是本案被告供出
    毒品來源，因而查獲沈明宗所涉販賣毒品罪嫌，應依毒品危
    害防制條例第17條第1 項規定，減輕其刑，並依刑法第70條
    、第71條第2 項規定，先依較少之數減輕後，遞減輕之。
  ㈣爰以行為人責任為基礎，審酌被告販賣毒品給他人為毒害之
    源頭，其源不斷，流毒他人，非僅生命、身體受其侵害，造
    成人民生命健康受損之成癮性及危險性，而染上毒癮者為索
    得吸毒之資，甚至甘冒財產犯罪之風險，造成社會治安嚴重
    敗壞，影響所及，非僅他人之生命、身體將可能遭受侵害，
    社會、國家法益亦不能倖免，當非個人生命、身體法益所可
    比擬，其所為戕害購毒者之身心健康，實有不該。且被告前
    於107年間因販賣第二級毒品未遂案件，經臺灣新北地方法 
    院於108年2月20日以107年度訴字第841號判決判處有期徒刑
    1年10月，上訴後，經臺灣高等法院於108年6月20日以108年
    度上訴字第1416號判決上訴駁回而確定，現正在監執行中，
    有臺灣高等法院被告前案紀錄表在卷可參，被告於該案一審
    判決後不知警惕，仍犯下本案，本不宜輕縱，惟念及被告始
    終坦承犯行，僅販賣給證人黃星綸1 次，重量約1公克，其
    惡性及對於社會秩序與國民健康之危害程度，顯然遠不如販
    賣次數及對象較多者，或大量走私進口或長期、大量販賣毒
    品營生之「大盤」、「中盤」毒梟之犯罪情節。兼衡其犯罪
    動機、目的、手段，及其自陳高中肄業之智識程度；未婚無
    子女，入監前為貨車司機，經濟狀況普通、持有毒品之數量
    等一切情狀，量處如主文所示之刑。
三、沒收部分
  ㈠扣案甲基安非他命24包，經鑑驗結果，確含有第二級毒品甲
    基安非他命，有內政部警政署刑事警察局108年6月24日刑鑑
    字第1080054944號鑑定書、衛生福利部草屯療養院108年6月
    26日草療鑑字第1080600293號鑑驗書附卷可佐，應依毒品危
    害防制條例第18條第1 項前段規定，宣告沒收銷燬之。另包
    裝前揭毒品之包裝袋，因與其內之毒品，難以析離，且無析
    離之實益與必要，應一併沒收銷燬之；至毒品送鑑耗損之部
    分，既已滅失，自無庸宣告沒收銷燬，併此敘明。
　㈡扣案之白色鋁箔分裝袋63個、黑色分裝袋79個、透明分裝條2
    條、藥鏟1支、電子磅秤1台、封口機1台、夾鏈袋6包均為被
    告所有，與販賣甲基安非他命有關，業經其自承在卷（見本
    院卷第131至134頁），應依刑法第38條第2 項規定宣告沒
    收。
　㈢被告販賣第二級毒品過程中所使用門號0000000000號IPHONE
    行動電話1支，係被告為本件犯行聯繫所用之物，業據被告
    供陳在卷（見本院卷第137頁），上開行動電話雖未扣案，
    惟仍屬被告供本件犯行所用之物，應依毒品危害防制條例第
    19條第1項規定，不問屬於犯罪行為人與否，予以宣告沒收
    ，且依刑法第38條第4項規定，於全部或一部不能沒收或不
    宜執行沒收時，追徵其價額。
　㈣未扣案之販賣毒品所得3500元，屬被告犯本案販賣第二級毒
    品之犯罪所得，且為被告所有，自應依刑法第38條之1第1項
    前段、第3項宣告沒收，並諭知於全部或一部不能沒收或不
    宜執行沒收時，追徵其價額。
　㈤其他不予沒收部分：扣案疑似毒品之物3瓶，鑑定結果未檢出
    毒品成分。另扣案之分裝瓶20瓶、吸食器2組、量杯、漏斗
    、攪拌湯匙1組，均無證據證明與本案販賣第二級毒品有關
    ，故均不予沒收。
據上論斷，應依刑事訴訟法第299條第1項前段，判決如主文。 
　　
本案經檢察官邱志平提起公訴，檢察官劉得為到庭執行職務。
中　　華　　民　　國　　109 　年　　12　　月　　29　　日
                  刑事第三庭    審判長法　官  賴淑敏
　　　　　　　　　                    法  官  楊祐庭
  　　　　　　　　                    法  官　黃怡文
以上正本證明與原本無異。
如不服本判決應於收受本判決後20日內向本院提出上訴書狀，上
訴書狀應敘述具體理由。上訴書狀未敘述上訴理由者，應於上訴
期間屆滿後20日內補提理由書狀於本院(均須按他造當事人之人
數附繕本 )「切勿逕送上級法院」。 
中　　華　　民　　國　　109 　年　　12　　月　　30　　日
                                      書記官  謝沛真
附錄本案論罪科刑法條
修正前毒品危害防制條例第4條
製造、運輸、販賣第一級毒品者，處死刑或無期徒刑；處無期徒
刑者，得併科新臺幣2千萬元以下罰金。
製造、運輸、販賣第二級毒品者，處無期徒刑或7年以上有期徒
刑，得併科新臺幣1千萬元以下罰金。
製造、運輸、販賣第三級毒品者，處7年以上有期徒刑，得併科
新臺幣7百萬元以下罰金。
製造、運輸、販賣第四級毒品者，處5年以上12年以下有期徒刑
，得併科新臺幣3百萬元以下罰金。
製造、運輸、販賣專供製造或施用毒品之器具者，處1年以上7 
年以下有期徒刑，得併科新臺幣1百萬元以下罰金。
前五項之未遂犯罰之。